【裁判字號】    88,易,1454
【裁判日期】    890427
【裁判案由】    賭博
【裁判全文】
臺灣嘉義地方法院刑事判決                        八十八年度易字第一四五四號
    公  訴  人  臺灣嘉義地方法院檢察署檢察官
    被      告  甲○○
    選任辯護人  蔡碧仲
                汪玉蓮律師
                吳碧娟律師
    被      告  己○○
                戊○○○
右列被告等因賭博案件，經檢察官提起公訴（八十八年度偵字第七八六五號），本院
判決如左：
    主  文
甲○○共同以賭博為常業，累犯，處有期徒刑捌月。
己○○共同以賭博為常業，處有期徒刑陸月，如易科罰金以參佰元折算壹日。扣案如
附表一及附表二編號二至十所示之物品均沒收。
戊○○○共同以賭博為常業，處有期徒刑伍月，如易科罰金以參佰元折算壹日。扣案
如附表一及附表二編號二至十所示之物品均沒收。
    事  實
一、甲○○於民國（下同）八十八年間曾因常業賭博案件，經本院判處有期徒刑六月
    ，併科罰金九千元確定，於八十八年九月八日執行完畢，詎其猶不知悔改，自八
    十八年八月初某日起至同年十一月二十五日某時止，在嘉義市○○街一二０號一
    樓，其所經營「星際總部電子遊藝場」之公眾得出入之場所，設置７ＰＫ樸克二
    十台（含電腦主機一台）、富豪大亨樸克十五台（含電腦主機一台）、滿貫大亨
    麻雀四台、酷妹十三姨樸克四台、中國象棋一台等賭博性電動玩具計四十四台，
    並以月薪新台幣（下同）二萬二千五百元僱用戊○○○擔任店內開分員，負責開
    分及兌換現金之工作，二人共同基於常業賭博之犯意聯絡及行為分擔，於該遊樂
    場內，以前開賭博性電動玩具四十四台，與不特定之人賭博財物，賭法為賭客以
    十元開一分（俗稱十比一）或一百元開取不等之分數等比例開分，再以分數押注
    之方式玩賭，若押中，則依押中倍數贏得不等之分數，於不續玩賭時再以分數換
    取現金或換取點積分卡供下次至該店繼續玩賭，若未押中，則賭注全歸甲○○所
    有，二人並以之為常業，恃以營生。惟至八十八年十一月二十五日某時起甲○○
    即將其所經營之「星際總部電子遊藝場」含前開賭具轉讓與己○○經營，己○○
    亦以月薪二萬二千五百元繼續僱用仍基於共同常業賭博犯意之戊○○○擔任店內
    開分員，負責開分及兌換現金之工作，二人共同基於常業賭博之犯意聯絡及行為
    分擔，於該遊樂場內，以前開賭博性電動玩具四十四台，與不特定之人賭博財物
    ，賭法則與前開方式相同，二人並以之為常業，恃以營生。嗣於八十八年十一月
    二十九日上午十時三十分許，適有賭客庚○○（業經檢察官職權不起訴處分確定
    ）在「星際總部電子遊藝場」內賭博後，持寄分卡向戊○○○兌換現金五百元而
    欲離去之際，為警當場查獲，並扣得當場賭博之前開電動賭博機具四十四台（含
    ＩＣ板五十四塊）、電腦主機台二台、及己○○所有供賭博所用之監視器六組、
    瑩幕五台、微調器一具、分割畫面器一具、隔日寄分卡一百五十張、寄分卡五十
    張、贈點券一千一百七十八張、集點券十九張、折價券一張與賭客庚○○口袋內
    之賭資五百元。
二、案經嘉義市警察局第一分局報請臺灣嘉義地方法院檢察署檢察官偵查起訴。
    理  由
甲、被告甲○○部分：
一、訊據被告甲○○矢口否認有何賭博犯行，辯稱：其於八十八年二月間經警查獲涉
    嫌賭博後，即未再涉犯任何賭博犯行，被告戊○○○私下與客人交易兌換財物與
    其無關；其並於八十八年十一月二十五日，將所經營之「星際總部電子遊藝場」
    轉讓予被告己○○，如涉任何不法行為，應由被告己○○負責云云。然查：
（一）證人即賭客庚○○於警訊時證稱：「我是於本月（十一月）十五日左右開始至
      該店（星際總部電子遊藝場）：：：」、「大約玩賭三次：：：」等語（見警
      卷第二頁），足認於八十八年十一月二十五日以前，被告甲○○所負責之「星
      際總部電子遊藝場」猶有經營賭博性電動玩具。再參酌被告戊○○○於警訊時
      被問及八月間至十一月二十五日該店頂讓給被告己○○之前是誰授意其與客人
      兌換現金？答稱：「是由前任老闆甲○○授意我與客人兌換現金。」（見警卷
      第七頁背面）；其於偵查中供稱：「：：：我自八十八年八月開始做到今天被
      查獲均未斷過：：：擔任開分員及兌換賭資等工作。」、「：：：我先依照一
      分十元之比例換積分券給賭客，賭客再以積分券向我換現金」等語（見偵查卷
      第四頁背面）；其於本院亦供稱係八十八年八月初某日即受僱於被告甲○○（
      見本院八十九年四月十四日審判筆錄）；且其於偵查中被問及自八十八年八月
      至查獲前賭法是否均是如此？其答稱：「是的。均可以兌換現金。」（見偵查
      卷第四頁背面），足見被告甲○○自八十八年八月初某日起至同年十一月二十
      五日某時止，即於前揭時、地設置賭博性電動玩具與不特定之人賭博財物為業
      。此外並有其轉讓予被告己○○繼續經營之電動賭博機具四十四台、電腦主機
      台二台、監視器六組、瑩幕五台、微調器一具、分割畫面器一具、隔日寄分卡
      一百五十張、寄分卡五十張、贈點券一千一百七十八張、集點券十九張、折價
      券一張與賭客庚○○所有賭資五百元扣案可資佐證。被告戊○○○於本院供稱
      係其自己私下與客人交易等迴護被告甲○○之詞及被告甲○○所辯其於八十八
      年二月間經警查獲涉嫌賭博後，即未再涉犯任何賭博犯行，被告戊○○○私下
      與客人交易兌換財物與其無關云云，均不足採。
（二）至被告戊○○○於本院調查時被問及對其於警訊筆錄之供述有何意見時，答稱
      其於警訊時所稱由前任老闆即被告甲○○授意其與客人兌換現金等語並不實在
      ，並供稱：「警察說我是受僱的，沒有我的關係，簽完名就可以走了。」、「
      錄音是他（指警員乙○○）唸我跟著唸：：：筆錄內（容）我想沒關係，就簽
      名了。」云云（見本院八十九年一月五日及同年月十四日訊問筆錄）。惟證人
      即警員乙○○於本院調查時證稱：「：：：我也有作戊○○○之筆錄，由他自
      由陳述，看過內容才簽名，並有錄音。」等語明確（見本院八十九年一月十四
      日訊問筆錄），況被告戊○○○此部分供述核與前揭事證不符，自難據此而為
      有利被告甲○○之認定。
（三）按同一案件曾經法院為實體上之判決確定者，固應依刑事訴訟法第三百零二條
      第一款之規定，為免訴之判決。此項確定判決既判力之原則，不論實質上之一
      罪，或連續犯、牽連犯、想像競合犯等裁判上之一罪，其一部事實已經判決確
      定者，對於構成一罪之其他部分，均有其適用，此乃基於審判不可分之關係，
      在審理事實之法院，就全部犯罪事實，依同法第二百六十七條之規定，本應予
      以審判，故其判決確定之效力，應及於全部之犯罪事實，若在最後審理事實之
      法院宣判後，始行發生之事實，既非該法院所得審判，即為該案判決之既判力
      所不及。是既判力對於時間效力之範圍，係以最後審理事實法院之宣示判決日
      為判斷之標準（最高法院八十五年度台非字第三四八號判決、三十二年度上字
      第二五七八號判例參照）。而被告甲○○曾因常業賭博案件，經本院於八十八
      年七月十三日宣判，判處有期徒刑六月，併科罰金九千元，於同年八月二日確
      定，並於八十八年九月八日執行完畢，此有本院八十八年度易字第四○一號刑
      事判決、宣示判決筆錄各一份附於本院卷及臺灣嘉義地方法院檢察署刑案資料
      查註紀錄表一份附於偵查卷可憑，是被告甲○○所為本案前開常業賭博之事實
      ，乃自八十八年八月初某日起至同年十一月二十五日某時止，係於前案八十八
      年七月十三日宣判之後始發生，自非前案即本院八十八年度易字第四○一號刑
      事確定判決既判力所及，併此敘明。
（四）被告甲○○並無其他工作，亦無其他收入，業據其於本院審理時供述在卷（見
      本院八十九年四月十四日審判筆錄），且扣案之電動賭博機具多達四十四台，
      又係以專門店面加以擺設，則被告甲○○顯係以前開電動賭博機具經營賭博維
      生，以之為常業，殆無疑問。況刑法上所謂「常業」，指反覆以同種類行為為
      目的之社會活動之職業性犯罪而言，至於犯罪所得之多寡，是否恃此犯罪為唯
      一之謀生職業，則非所問，縱令兼有其他職業，仍無礙於該常業犯罪之成立（
      最高法院八十五年度台上字第五一○號判例參照）。
（五）綜上所述，被告甲○○所辯無非事後圖卸刑責之詞，委無足取，本件事證明確
      ，被告甲○○犯行洵堪認定。
二、核被告甲○○所為，係犯刑法第二百六十七條之常業賭博罪。查被告甲○○與被
    告戊○○○間，有犯意之聯絡及行為之分擔，皆為共同正犯。又查被告甲○○以
    犯賭博罪為常業，此乃學說上所謂之集合犯，因其性質係集合同種之數行為而構
    成一罪，自不得依併合論罪之例處斷，且其當然有連續性，惟刑法第二百六十七
    條已有加重明文，即應適用該條處斷，其反覆從事之多數行為相互間並不發生連
    續犯問題（最高法院二十七年度上字第一九二五號判例參照）。再查連續犯，其
    行為之終了，又在另一犯罪之有期徒刑執行完畢後五年以內，仍應成立累犯（最
    高法院三十三年度上字第一五七七號判例參照），而常業犯本含有連續犯之性質
    ，基於同一法理，當為相同之解釋；被告甲○○於八十八年間曾因常業賭博案件
    ，經本院判處有期徒刑六月，併科罰金九千元確定，於八十八年九月八日執行完
    畢，此有前開臺灣嘉義地方法院檢察署刑案資料查註紀錄表一份附於偵查卷可憑
    ；被告甲○○雖於八十八年九月八日前案之常業賭博執行完畢前，即自八十八年
    八月初某日起再犯本案之常業賭博犯行，而至同年十一月二十五日某時止始結束
    本案常業賭博犯行，揆諸前揭說明，其於刑之執行完畢後，五年內再犯有期徒刑
    以上之罪，仍應構成累犯，應依刑法第四十七條之規定，加重其刑。爰審酌被告
    甲○○之素行資料與其犯罪之動機、目的、手段、對社會善良風俗所生危害及犯
    罪後猶飾詞否認犯行之犯後態度等一切情狀，量處如主文所示之刑，以資懲儆。
三、另查沒收物之沒收，應以諭知時之狀態為準；而違禁物固不問屬於犯人與否，均
    應沒收，但該物茍係屬於第三人所有，則其是否違禁，即應視該第三人有無違禁
    情形為斷（最高法院七十一年度台上字第七五四號判例參照）。被告甲○○於八
    十八年十一月二十五日某時已將其所經營之「星際總部電子遊藝場」（含扣案物
    品）轉讓予被告己○○，此後即未再經營電動賭博玩具等事實，業經被告己○○
    、戊○○○於本院審理時供述明確，並經為渠等撰寫讓渡契約之證人丁○○於本
    院調查時到庭結證屬實，復有讓渡契約書、讓渡證各一份附於本院卷可憑，則扣
    案如附表一所示之電動賭博機具四十四台、電腦主機台二台、ＩＣ板五十四塊，
    就被告甲○○而言，均非「當場」賭博之器具，因警察查獲當時被告甲○○並未
    犯賭博罪行，已由被告己○○經營且亦非違禁物，此部分扣案證物就被告甲○○
    自不得依刑法第二百六十六條第二項規定或刑法第三十八條第一項第一款違禁物
    規定宣告沒收；至扣案如附表一、二（除編號一外）所示之物品，亦均屬被告己○○所有，扣案如附表二編號一之賭資五百元，則屬賭客庚○○所有，分據被告
    甲○○及被告己○○於本院審理時供述在卷，且核與證人庚○○於本院審理時證
    述情節相符，並有扣押物品清單二張附於本院卷可稽，是此部分扣案證物就被告
    甲○○自亦不得依刑法第三十八條第一項第二、三款之規定宣告沒收。
四、公訴意旨另略以：被告甲○○於八十八年十一月二十五日以後，夥同被告己○○
    在嘉義市○○街一二０號一樓，渠等所經營星際總部遊藝場之公眾得出入之場所
    ，設置７ＰＫ樸克牌二十台（含電腦主機一台）、富豪大亨樸克牌十五台（含電
    腦主機一台）、滿貫大亨麻雀四台、酷妹十三姨樸克牌四台、中國象棋一台等賭
    博性電動玩具計四十四台，與不特定之人賭博財物，以新台幣（下同）十元開一
    分（俗稱十比一）之方式玩賭，若押中則可得倍數不等之分數，再以該分數換取
    點寄分卡後，依前揭比例兌換現金，若未押中則全歸被告甲○○及己○○所有，
    並以之為常業；渠等另以月薪二萬二千五百元僱請被告戊○○○擔任店內開分員
    ，負責開分及兌換現金之工作，與被告甲○○及己○○共同從事賭博為業。嗣於
    八十八年十一月二十九日十時三十分許，適有庚○○（另行職權不起訴處分）在
    場賭博後，持寄分卡向被告戊○○○兌換現金五百元之際為警當場查獲。並扣得
    上開電動賭博機具四十四台、監視器六組、瑩幕五台、微調器一具、分割畫面器
    一具、隔日寄分卡一百五十張、寄分卡五十張、贈點券一千一百七十八張集點券
    十九張、折價券一張與賭資五百元，因認被告甲○○涉犯刑法第二百六十七條之
    常業賭博罪云云。惟查：
（一）犯罪事實應依證據認定之，無證據不得推定其犯罪事實；又不能證明被告犯罪
      者，應諭知無罪之判決，刑事訴訟法第一百五十四條、第三百零一條第一項分
      別定有明文。且事實之認定，應憑證據，如未能發現相當證據，或證據不足以
      證明，自不能以推測或擬制之方法以為裁判基礎；又認定不利被告之事實，須
      依積極證據，苟積極證據不足為不利於被告事實之認定時，即應為有利於被告
      之認定，更不必有何有利之證據，最高法院三十年度上字第八一六號、四十年
      度臺上字第八六號判例亦著述甚明。
（二）公訴人認被告甲○○涉犯前開常業賭博犯行，無非以被告己○○、戊○○○於
      警訊及偵查中坦承不諱，且「星際總部電子遊藝場」負責人確為被告甲○○，
      亦有台灣省嘉義市政府營利事業登記證影本可稽，復有前開扣案證物可證等為
      其主要論據。訊據被告甲○○則矢口否認有何前開公訴人所指之常業賭博犯行
      ，辯稱：於八十八年十一月二十五日某時已將其所經營之「星際總部電子遊藝
      場」轉讓予被告己○○，此後即未再經營；且因被告己○○尚有尾款二十五萬
      元未付，故未將台灣省嘉義市政府營利事業登記證所載「星際總部電子遊藝場
      」負責人名義變更為被告己○○等語。
（三）按被告甲○○辯稱於八十八年十一月二十五日某時，將其所經營之「星際總部
      電子遊藝場」轉讓予被告己○○等語，核與被告己○○、戊○○○於本院審理
      時供述相符，並經為渠等撰寫讓渡契約之證人丁○○於本院調查時到庭結證明
      確，復有讓渡契約書、讓渡證各一份附於本院卷可憑，故被告甲○○所辯自八
      十八年十一月二十五日某時起即未再經營賭博性電動玩具，尚堪採信。次按卷
      附台灣省嘉義市政府營利事業登記證所載「星際總部電子遊藝場」負責人雖為
      被告甲○○，惟與前開證據不符，已難採擇，且被告甲○○與被告己○○訂立
      讓渡契約書時，即約定簽約同時由被告己○○先交付訂金二十五萬元，尾款二
      十五萬元則於執照辦理變更負責人完畢後交付，此有前開讓渡契約書可憑，而
      尾款二十五萬元迄未交付，亦據被告己○○於本院調查時供述在卷，是被告甲○○所辯因被告己○○尚有尾款二十五萬元未付，故未將台灣省嘉義市政府營
      利事業登記證所載「星際總部電子遊藝場」負責人名義變更為被告己○○等語
      ，亦堪採信。故尚難以前開營利事業登記證所載負責人為被告甲○○，即推論
      其為「星際總部電子遊藝場」實際負責人。再按前開賭博性電動玩具等扣案證
      物為被告己○○所有，分據被告甲○○及被告己○○於本院審理時供述在卷，
      並有扣押物品清單二張附於本院卷可稽，足認「星際總部電子遊藝場」遭警查
      獲時實際負責人為被告己○○，而非被告甲○○，故亦難以前開扣案證物而遽
      為不利被告甲○○之認定。是公訴人認被告甲○○於八十八年十一月二十五日
      以後，猶夥同被告己○○在嘉義市○○街一二０號一樓，渠等所經營「星際總
      部電子遊藝場」之公眾得出入之場所，以月薪二萬二千五百元僱請被告戊○○○擔任店內開分員，負責開分及兌換現金之工作，與不特定之人賭博財物，嗣
      於八十八年十一月二十九日十時三十分許，為警查獲等事實云云，核與前開證
      據不符，此部分即屬不能證明被告甲○○犯罪，此外復查無其他積極證據足資
      認定於八十八年十一月二十五日某時以後被告甲○○有常業賭博犯行，揆諸前
      揭說明，本應為被告甲○○無罪之諭知，因公訴意旨認此部分與前開有罪部分
      有實質上一罪關係，爰不另為無罪之諭知，附此敘明。
乙、被告己○○及戊○○○部分：
一、訊據被告己○○及戊○○○對渠等於右揭時地設置賭博性電動玩具與不特定之人
    賭博財物為業等事實坦承不諱，核與證人庚○○於警訊時、偵查中及本院審理時
    證述情節相符，並經證人即現場處理警員丙○○、乙○○到庭結證屬實，被告己○○及戊○○○之自白堪認與事實相符，此外又有臺灣嘉義地方法院檢察署檢察
    官八十八年度偵字第七八六五號不起訴處分書一份附於偵查卷可稽，復有被告己○○所有電動賭博機具四十四台、電腦主機台二台、監視器六組、瑩幕五台、微
    調器一具、分割畫面器一具、隔日寄分卡一百五十張、寄分卡五十張、贈點券一
    千一百七十八張、集點券十九張、折價券一張與賭客庚○○所有賭資五百元扣案
    可資佐證。按渠等並無其他工作，亦無其他收入，業據渠等於本院審理時供述在
    卷（見本院八十九年四月十四日審判筆錄），而扣案之電動賭博機具多達四十四
    台，又係以專門店面加以擺設，則渠等顯係以前開電動賭博機具經營賭博維生，
    以之為常業，殆無疑問。況刑法上所謂「常業」，指反覆以同種類行為為目的之
    社會活動之職業性犯罪而言，至於犯罪所得之多寡，是否恃此犯罪為唯一之謀生
    職業，則非所問，縱令兼有其他職業，仍無礙於該常業犯罪之成立（最高法院八
    十五年度台上字第五一○號判例參照），已如前述，本件事證明確，渠等犯行洵
    堪認定。
二、核被告己○○及戊○○○二人所為，均係犯刑法第二百六十七條之常業賭博罪。
    查被告戊○○○自八十八年八月初某日起至同年十一月二十五日某時止，受僱於
    被告甲○○擔任「星際總部電子遊藝場」店內開分員，負責開分及兌換現金之工
    作；而自八十八年十一月二十五日某時起至八十八年十一月二十九日十時三十分
    許遭警查獲時止，受僱於被告己○○，於前開地點擔任前開相同工作，其與被告
    甲○○、己○○間，分別有犯意之聯絡及行為之分擔，應分別論以共同正犯。又
    查被告己○○及戊○○○二人以犯賭博罪為常業，此乃學說上所謂之集合犯，因
    其性質係集合同種之數行為而構成一罪，自不得依併合論罪之例處斷，且其當然
    有連續性，惟刑法第二百六十七條已有加重明文，即應適用該條處斷，其反覆從
    事之多數行為相互間並不發生連續犯問題（最高法院二十七年度上字第一九二五
    號判例參照）；從而被告戊○○○先後受僱於共同被告甲○○、己○○，以犯賭
博罪為常業，揆諸前揭說明，其既係自始即以賭博為常業，自不得依併合論罪之
    例處斷，亦不發生連續犯問題。爰審酌渠等之素行資料與渠等犯罪之動機、目的
    、手段、對社會善良風俗所生危害及犯罪後坦承犯行之犯後態度等一切情狀，各
    量處如主文所示之刑，並均諭知易科罰金之折算標準，以資懲儆。
三、復查擺設電動賭博機賭博行為與一般賭博行為不同，擺設人每日開機營業時起，
    即處於隨時供不特定賭客與其對賭之狀態，不問遭警查獲時有無賭客在場賭博，
    一開機營業，即應認已開始賭博行為；而「星際總部電子遊藝場」內每部電玩均
    可以分數兌換現金，業據被告戊○○○供述在卷（見警卷第五頁），故本案遭警
    查獲賭客縱僅一人，惟揆諸前揭說明，扣案如附表一所示之電動賭博機具四十四
    台、電腦主機台二台、ＩＣ板五十四塊，均係警察所查獲當場賭博之器具，不問
    屬於犯人與否，均應依刑法第二百六十六條第二項規定宣告沒收。至扣案如附表
    二（除編號一外）所示之物品，均屬被告己○○所有，分據被告己○○及被告甲○○於本院審理時供述在卷，並有扣押物品清單二張附於本院卷可稽，且前開物
    品，均係被告己○○及戊○○○二人供犯罪所用之物，自應依刑法第三十八條第
    一項第二款規定宣告沒收。按基於共同犯罪行為，應由共犯各負全部責任之理論
    ；及刑法第三十八條第三項所稱之「屬於犯人」，包括共犯之人（最高法院六十
    五年第五次刑庭會議決議參照），是如附表一、附表二（除編號一外）所示之物
    品，在被告己○○及戊○○○之判決中，均應宣告沒收。另查扣案如附表二編號
    一之賭資五百元，係自賭客庚○○身上口袋內查獲，業據被告己○○於本院審理
    時供述在卷，核與證人庚○○於本院審理時證述情節相符（見本院八十九年四月
    十四日審判筆錄），則該賭資現金五百元，並非賭檯或兌換籌碼處之財物，自不
    得依刑法第二百六十六條第二項之規定宣告沒收；且該賭資現金五百元，非被告
    等所有，屬賭客即證人庚○○所有，業據證人庚○○於本院審理時證述在卷，並
    有前開扣押物品清單可憑，自亦不得依刑法第三十八條第一項第二、三款之規定
    宣告沒收。
丙、據上論斷，應依刑事訴訟法第二百九十九條第一項前段，刑法第二十八條、第二
    百六十七條、、第二百六十六條第二項、第四十七條、第四十一條、第三十八條
    第一項第二款，罰金罰鍰提高標準條例第一條前段、第二條，判決如主文。
本案經檢察官廖家陽到庭執行職務
中      華      民      國    八十九    年      四      月    二十七    日
                                臺灣嘉義地方法院刑事第一庭
                                    法  官    陳    卿    和
右正本證明與原本無異。
如不服本判決，應於判決送達後十日內向本院提出上訴狀( 應附繕本 )。
中      華      民      國    八十九    年      四      月    二十七    日
                                    書記官    何    杉    禧
附錄：
刑法第二百六十七條：
以賭博為常業者，處二年以下有期徒刑，得併科一千元以下罰金。
附表一：
 ┌───┬────────────┬──────┬───────────?
 │編 號 │    物 品 名 稱         │  數 量     │      備  註          ?
 ├───┼────────────┼──────┼───────────?
 │  一  │    ７ＰＫ電腦主機      │  一  台    │    含ＩＣ板一塊      ?
 ├───┼────────────┼──────┼───────────?
 │  二  │    ７ＰＫ撲克機台      │  二十台    │    含ＩＣ板二十塊    ?
 ├───┼────────────┼──────┼───────────?
 │  三  │    富豪大亨撲克台      │  十五台    │    含ＩＣ板十五塊    ?
 ├───┼────────────┼──────┼───────────?
 │  四  │    滿貫大亨麻雀台      │  四  台    │    含ＩＣ板四塊      ?
 ├───┼────────────┼──────┼───────────?
 │  五  │    酷妹十三姨撲克台    │  四  台    │    含ＩＣ板四塊      ?
 ├───┼────────────┼──────┼───────────?
 │  六  │    中國象棋            │  一  台    │    含ＩＣ板九塊      ?
 ├───┼────────────┼──────┼───────────?
 │  七  │    富豪大亨撲克電腦主機│  一  台    │    含ＩＣ板一塊      ?
 └───┴────────────┴──────┴───────────?
附表二：
  ┌──┬───────┬───────────┬──────┬────┐
  │編號│ 物 品 名 稱  │     數     量        │ 所 有 人   │ 備 註  │
  │    │              │                      │            │        │
  ├──┼───────┼───────────┼──────┼────┤
  │ 一 │賭資（新台幣）│  現金五百元          │  庚○○    │        │
  │    │              │                      │            │        │
  ├──┼───────┼───────────┼──────┼────┤
  │ 二 │監視器        │  六組                │  己○○    │        │
  ├──┼───────┼───────────┼──────┼────┤
  │ 三 │螢幕          │  五台                │  己○○    │        │
  ├──┼───────┼───────────┼──────┼────┤
  │ 四 │微調器        │  一具                │  己○○    │        │
  ├──┼───────┼───────────┼──────┼────┤
  │ 五 │分割畫面器    │  一具                │  己○○    │        │
  ├──┼───────┼───────────┼──────┼────┤
  │ 六 │隔日寄分卡（即│  一百五十張          │  己○○    │        │
  │    │隔日客戶券）  │                      │            │        │
  ├──┼───────┼───────────┼──────┼────┤
  │ 七 │寄分卡        │  五十張              │  己○○    │        │
  ├──┼───────┼───────────┼──────┼────┤
  │ 八 │贈點券        │  一千一百七十八張    │  己○○    │        │
  ├──┼───────┼───────────┼──────┼────┤
  │ 九 │集點券（五點）│  十九張              │  己○○    │        │
  │    │              │                      │            │        │
  ├──┼───────┼───────────┼──────┼────┤
  │ 十 │折價券        │  一張                │  己○○    │        │
  └──┴───────┴───────────┴──────┴────┘


司法院資訊處製作；財團法人民間司法改革基金會備份。
